臺灣臺中地方法院民事判決　100年度訴字第2580號
原　　　告　立家公寓大廈管理維護有限公司
法定代理人　楊仁誥
被　　　告　曾朝瑞
上列當事人間損害賠償事件，本院於民國100年11月2日言詞辯論
終結，判決如下：
    主      文
被告應給付原告新臺幣玖拾壹萬零貳佰伍拾捌元，並自民國一百
年十月二十四日起至清償日止，按年息百分之五計算之利息。
訴訟費用新臺幣柒仟貳佰捌拾貳元由被告負擔。
本判決得假執行。
    事實及理由
一、原告主張：緣原告與訴外人鼎天商務大樓管理委員會就坐落
    於台中市○○區○○路4段955號之鼎天商務大樓簽訂委任合
    約書，將該社區之綜合管理維護事項委由原告處理，原告則
    派駐被告於該社區擔任總幹事乙職，負責收取管理費及製作
    財務報表等公寓大廈事物管理服務等。豈料，經鼎天商務大
    樓管理委員於民國100年4月間就該社區之財務報表進行查核
    ，發現該社區自97年11月到100年4月，經被告經手收款金額
    ，有應收已收而未入帳之款項，共計達83筆，金額為新台幣
    （下同）910,258元，此有被告虧空款項總數及被告簽收相
    關收據可證。因被告自身經濟壓力，已無餘力補齊上開虧空
    款項，被告遂向原告報告此事，且對於虧空金額總數不予爭
    執，此有被告自白書可證。關於被告虧空之金額，已由原告
    先行賠償予鼎天商務大樓管理委員會，原告爰依民法第188
    條第3項規定請求被告賠償等語。並聲明：被告應給付原告
    910,258元，及自起訴狀繕本送達翌日起至清償日止，按週
    年利率百分之五計算之利息；願供擔保，請准宣告假執行。
二、被告則以：對於原告的請求沒有意見，同意原告請求，認諾
    原告的請求。對於侵占的金額及事實均無意見。對於臺灣臺
    中地方法院檢察署檢察官緩起訴處分書（100年度偵字第215
    89號），被告有收到，沒有意見。對於原告起訴書所附的單
    據沒有意見。
三、按民事訴訟法第384條規定，當事人於言詞辯論時為訴訟標
    的之認諾者，應本於其認諾為該當事人敗訴之判決。所謂為
    訴訟標的之認諾，乃指被告對於原告依訴之聲明所為關於某
    法律關係之請求，向法院為承認者而言，其承認須於言詞辯
    論時為之，始生訴訟法上認諾之效力，最高法院44年台上字
    第843號判例意旨可資參照。再「上訴人既於言詞辯論時為
    訴訟標的之認諾，法院即應不調查被上訴人所主張為訴訟標
    的之法律關係是否果屬存在，而以認諾為該上訴人敗訴之判
    決基礎。」，最高法院45年台上字第31號判例復可參照。經
    查：本件原告之主張，業據其提出鼎天商務大樓委任合約書
    、虧空款項明細、收費單據（均影本）等件為證，並經本院
    調取臺灣臺中地方法院檢察署100年度偵字第21589號卷宗核
    閱無訛，且經被告於100年11月2日言詞辯論期日當庭陳稱：
    「同意、認諾原告請求」等語（見言詞辯論筆錄第1頁），
    應認被告於言詞辯論時對原告依民法第188條第3項規定請求
    被告賠償所為主張及聲明，向本院為承認，揆諸前揭規定及
    說明，即生民事訴訟法第384條規定認諾之效力，本院毋須
    再行調查原告請求之訴訟標的法律關係是否存在，應本於被
    告之認諾，為被告敗訴之判決，爰命被告應給付原告910,25
    8元，及自起訴狀繕本送達翌日即100年10月24日起至清償日
    止，按週年利率百分之五計算之利息，如主文第1項所示。
四、又民事訴訟法第389條第1項第1款規定：「下列各款之判決
    ，法院應依職權宣告假執行：一、本於被告認諾所為之判決
    」。本件被告對於原告之請求已為認諾一節，業如前述，爰
    依職權宣告假執行。
五、宣告假執行及訴訟費用負擔之依據：民事訴訟法第389條第1
    項第1款、第78條。
中    華    民    國   100    年    11    月    16    日
                  民事第二庭    法  官  吳崇道
正本係照原本作成。
如對本判決上訴，須於判決送達後20日內向本院提出上訴狀。如
委任律師提起上訴者，應一併繳納上訴審裁判費。
中    華    民    國   100    年    11    月    16    日
                                書記官